臺灣臺南地方法院刑事判決　　　　　　100年度簡上字第102號
上　訴　人　臺灣臺南地方法院檢察署檢察官
上　訴　人　張慎
即　被　告
上列上訴人等因被告涉犯傷害案件，不服本院100年度簡字第719
號中華民國100年4月8日第一審簡易判決（聲請簡易判決處刑書
案號：100年度偵字第2716號），提起上訴，本院管轄之第二審
合議庭判決如下：
    主  文
上訴均駁回。
    事實及理由
一、本案經本院審理結果，認第一審判決對被告張慎論以刑法第
    277條第1項之傷害罪，分別量處有期徒刑2月及3月，應執行
    有期徒刑4月，併諭知易科罰金之折算標準，其認事用法及
    量刑均無不當，應予維持，並引用第一審判決書記載之事實
    、證據及理由（如附件）。
二、被告張慎上訴意旨略以：並非故意傷害，是誤以為有竊賊始
    動手驅趕，進而引發肢體衝突等語；嗣被告於本院準備程序
    中，對於傷害之事實表示沒意見，並辯稱是因為知道告訴人
    是不受歡迎之人，到被告家中丟垃圾，一時氣憤所為，然仍
    主張原審量刑過重等語。檢察官依據告訴人之請求，僅檢具
    告訴人之上訴狀，未提出上訴理由而提起本件上訴，另蒞庭
    檢察官則以被告恐嚇、傷害告訴人，未與被害人和解為由，
    請求撤銷原判決，另為適當之判決；告訴人則主張被告是蓄
    意放毒殺人，且被告傷害告訴人的部位均在頭部，告訴人2
    人至今仍有頭痛之後遺症，請求撤銷原審判決，改依通常程
    序，就放毒殺人以及重傷害等案件一併審理。
三、經查：
  (一)量刑之輕重及緩刑之宣告，係事實審法院得依職權自由裁量
    之事項，茍已斟酌刑法第57條各款所列情狀而未逾越法定刑
    度，則不得遽指為違法；又刑罰之量定屬法院自由裁量之職
    權行使，但仍應審酌刑法第57條所列各款事由及一切情狀，
    為酌量輕重之標準，並非漫無限制，在同一犯罪事實與情節
    ，如別無其他加重或減輕之原因，下級法院量定之刑，亦無
    過重或失輕之不當情形，則上級法院對於下級法院之職權行
    使，原則上應予尊重（最高法院72年度臺上字第6696號判例
    及85年度臺上字第2446號判決意旨參照）。被告對於動手毆
    打傷害告訴人之事實業已表示沒有意見，且有告訴人所提出
    之國立成功大學醫學院附設醫院診斷證明書2紙以及照片2幀
    可佐，足認被告確實有毆打告訴人成傷之事實。原審業已審
    酌：「被告尚無前科，犯後自始即坦認犯行，態度良好，惟
    被告不思以正途處理與鄰居即告訴人間之宿怨，動輒施加暴
    力，造成告訴人車芳儀及車劉玉琴身體受有多處傷害，且告
    訴人車劉玉琴高齡已七十五歲，案發當日並未與被告有何口
    角衝突，被告不顧於此，仍對上前勸阻之車劉玉琴拳腳相向
    ，殊屬不該」等一切情狀，分別量處被告有期徒刑2月及3月
    ，並定應執行有期徒刑4月。是以，原審係在審酌被告與告
    訴人之關係、告訴人之身體狀況以及受傷程度後，據以量處
    上開刑度，其就有關刑度之量處甚為妥適，被告猶執量刑過
    重為由，提起上訴，顯非有理。
  (二)公訴檢察官以被告傷害、出言恐嚇被害人，未與被害人和解
    為由，請求撤銷原審判決。然查，原檢察官僅就被告動手毆
    打告訴人成傷部分，起訴被告傷害罪，並未指訴被告另有涉
    犯恐嚇罪嫌，檢察官以原審未審酌被告出言恐嚇被害人為由
    ，提起上訴，實非有理，蓋原審對於檢察官未起訴之部分，
    如何能予以審酌，倘檢察官認為被告確有出言恐嚇告訴人之
    情形，自應對被告提起恐嚇之公訴，而非利用上訴審主張。
    又公訴人以被告未與被害人和解為由，請求撤銷原審判決。
    被告固曾表示希望能與告訴人和解，然告訴人於本院準備程
    序中，經受命法官詢問是否願意與被害和解時，堅決回答「
    不可能」，且從告訴人多次提出之書狀內容所示，告訴人與
    被告之間積怨甚深，「和解」一事，在被告與告訴人之間顯
    然是無可能，是以，公訴人未考慮被害人是否願意與被告和
    解，徒以被告未與被害人和解為由，請求撤銷原審判決，亦
    無理由。
  (三)又告訴人指稱，被告是故意對其放毒蓄意殺人，且攻擊的部
    位都是頭部，認為被告有殺人之故意，請求撤銷原審判決，
    改依通常程序，將被告殺人及重傷部分犯行一併審理云云。
    然查，本件檢察官原起訴並未指訴被告有放毒殺人或重傷之
    犯行，且觀被告傷害告訴人之部位雖係在頭部，然依告訴人
    所受傷害之程度觀之，尚難認被告具有殺人之故意或重傷之
    故意。況且，告訴人上開指訴，係針對原檢察官未起訴之部
    分提起上訴，並非得以透過上訴之方式加以救濟，故以原審
    未審酌被告有放毒殺人以及重傷犯行，提起本件上訴，亦難
    謂為有理由。
  (四)綜上所述，本件不論係被告以量刑過重為由，或檢察官以被
    告未與被害人和解以及對被害人出言恐嚇、被告涉犯有放毒
    殺人或重傷犯行等理由所提起之上訴等，均無理由，應予駁
    回。
據上論斷，應依刑事訴訟法第455條之1第1項、第3項、第373條
、第368條，判決如主文。
本案經檢察官孫昱琦到庭執行職務。
中    華    民    國   100    年    7     月    28    日
                  刑事第一庭  審判長法  官  夏金郎
                                    法  官  施介元
                                    法  官  鄭銘仁
以上正本證明與原本無異。
本件不得上訴。
                                    書記官  郭勝華
中    華    民    國   100    年    8     月    3     日